臺灣臺中地方法院刑事判決　　　　　　 100年度訴字第2488號
公　訴　人　臺灣臺中地方法院檢察署檢察官
被　　　告　楊慶福
指定辯護人　本院公設辯護人　賴忠杰
上列被告因違反毒品危害防制條例案件，經檢察官提起公訴（10
0 年度偵字第16584 號），及移送併辦（100 年度偵字第20037
號），本院判決如下：
    主  文
楊慶福犯如附表一編號1 至46所示之販賣第一級毒品罪，均累犯
，各處如附表一編號1 至46所示之刑（含主刑及從刑）；又犯如
附表二編號1 、2 所示之販賣第二級毒品罪，均累犯，各處如附
表二編號1 、2 所示之刑（含主刑及從刑）。應執行有期徒刑拾
伍年；扣案之第一級毒品海洛因拾柒包（粉末狀拾壹包，驗餘淨
重共參點參肆公克；塊狀陸包，驗餘淨重共肆點柒肆公克）、第
二級毒品甲基安非他命捌包（驗餘淨重分別為肆點參陸肆零公克
、零點玖肆壹伍公克、零點柒肆玖零公克、零點參壹柒柒公克、
零點柒參柒零公克、零點參肆捌壹公克、零點壹參參壹公克、零
點壹參柒零公克），含包裝袋均沒收銷燬之；扣案之電子磅秤壹
台、行動電話門號0000-000000 號SIM 卡壹張、小鏟子壹支、分
裝袋壹包、行動電話壹支（即扣押物品目錄表編號34之行動電話
），均沒收；未扣案如附表一、二所示之販賣所得共新臺幣肆萬
參仟伍佰元沒收之，如全部或一部不能沒收時，以其財產抵償之
。
    事  實
一、楊慶福（綽號「阿福」、「眼鏡」、「阿和」）前因違反毒
    品危害防制條例案件，經法院分別判處有期徒刑9 月、10月
    、1 年確定，經接續執行後，於民國99年4 月14日假釋出監
    ，甫於99年9 月14日假釋期滿未經撤銷，視為執行完畢。詎
    仍不知悔改，明知海洛因、甲基安非他命屬毒品危害防制條
    例第2 條第2 項第1 款、第2 款所規定之第一級、第二級毒
    品，不得販賣，竟基於販賣第一級毒品海洛因、第二級毒品
    甲基安非他命以牟利之犯意，以行動電話門號0000-000000
    號作為販賣毒品之聯繫工具，於附表一所示之時間、地點，
    以附表一所示之價格，販賣第一級毒品海洛因予附表一所示
    之人。另於附表二所示之時間、地點，以附表二所示之價格
    ，販賣第二級毒品甲基安非予附表二所示之人。嗣於100 年
    7 月13日上午8 時30分許，為警持搜索票在楊慶福位於臺中
    市○區○○○路61巷22號102 室住處實施搜索，當場扣得其
    所有之第一級毒品海洛因17包（粉末狀11包，驗餘淨重共3.
    34公克；塊狀6 包，驗餘淨重共4.74公克）、第二級毒品甲
    基安非他命8 包（驗餘淨重分別為4.3640公克、0.9415公克
    、0.7490公克、0.3177公克、0.7370公克、0.3481公克、0.
    1331公克、0.1370公克）、電子磅秤1 台、用以聯絡販賣毒
    品之行動電話門號0000-000000 號SIM 卡1 張、甲基安非他
    命吸食器3 組、海洛因注射針筒1 支、小鏟子1 支、分裝袋
    1 包、行動電話2 支（含門號0000-000000 號、0000-00000
    0 號SIM 卡各1 張）（移送併辦之犯罪事實與起訴之犯罪事
    實相同）。
二、案經臺灣臺中地方法院檢察署檢察官指揮臺中市政府警察局
    烏日分局調查後報告該署檢察官偵查起訴及移送併辦。
    理  由
壹、證據能力之說明：
一、按被告以外之人於審判外之陳述，雖不符刑事訴訟法第159
    條之1 至第159 條之4 之規定，而經當事人於審判程序同意
    作為證據，法院審酌該言詞陳述或書面陳述作成時之情況，
    認為適當者，亦得為證據。當事人、代理人或辯護人於法院
    調查證據時，知有第159 條第1 項不得為證據之情形，而未
    於言詞辯論終結前聲明異議者，視為有前項之同意，刑事訴
    訟法第159 條之5 定有明文。查本判決下列引為證據之證人
    陳述，檢察官、被告及辯護人均不爭執其證據能力（見本院
    卷第34頁反面），本院審酌上開證據資料製作時之情況，尚
    無違法不當及證明力明顯過低之瑕疵，亦認為以之作為證據
    應屬適當，是本判決後述所引用之供述證據均具有證據能力
    。
二、次按刑事訴訟法第159 條至第159 條之5 有關傳聞法則之規
    定，乃對於被告以外之人於審判外之言詞或書面陳述之供述
    證據所為之規範；至非供述證據之物證、書證，或以科學、
    機械之方式，對於當時狀況所為忠實且正確之記錄，性質上
    並非供述證據，應無傳聞法則規定之適用，如該非供述證據
    非出於違法取得，並已依法踐行調查程序，即不能謂其無證
    據能力。本判決下列所引用之非供述證據，並無證據證明有
    違法取得之情形，復經本院依法踐行調查程序，自均有證據
    能力。
貳、認定犯罪事實所憑之證據及理由：
一、前揭犯罪事實，業據被告楊慶福於警詢、偵查及本院審理中
    均坦承不諱（見100 他2993卷第77至86頁、第203 至206 頁
    、第229 頁反面、本院卷第34、49頁），核與向被告購買第
    一級毒品海洛因之證人林億昌、劉正祺、鍾劍鴻，及向被告
    購買第二級毒品甲基安非他命之證人甘文乾於警詢及偵查中
    證述之情節相符（見100 他2993卷第12至15頁、第29至32頁
    【林億昌】、同上卷第59至63頁、第72頁反面至73頁、第74
    頁反面至76頁【劉正祺】、同上卷第211 至215 頁、第228
    至229 頁【鍾劍鴻】、同上卷第229 頁【甘文乾】），並有
    被告持用之門號0000-000000 號通訊監察譯文（見100 他29
    93卷第17至19頁、第90至106 頁、第138 至142 頁）、林億
    昌指認犯罪嫌疑人紀錄表（見同上卷第148 頁）、劉正祺指
    認犯罪嫌疑人紀錄表（見同上卷第66頁）、鍾劍鴻指認犯罪
    嫌疑人紀錄表（見同上卷第221 頁）、甘文乾指認犯罪嫌疑
    人紀錄表（見同上卷第48頁）、被告楊慶福為警查獲時之搜
    索扣押筆錄、扣押物品目錄表、現場照片（見同上卷第110
    至114 頁、第195 至197 頁）、林億昌為警查獲時之搜索扣
    押筆錄、扣押物品目錄表、現場照片（見同上卷第22至24頁
    反面）、劉正祺為警查獲時之搜索扣押筆錄、扣押物品目錄
    表、現場照片（見同上卷第188 至192 頁）、鍾劍鴻為警查
    獲時之搜索扣押筆錄（見同上卷第219 至220 頁）、甘文乾
    為警查獲時之搜索扣押筆錄、扣押物品目錄表、現場照片（
    見同上卷第164 至165 頁）在卷可稽；此外復有在被告楊慶
    福住處扣得之第一級毒品海洛因17包（粉末狀11包，驗餘淨
    重共3.34公克；塊狀6 包，驗餘淨重共4.74公克）、第二級
    毒品甲基安非他命8 包（驗餘淨重分別為4.3640公克、0.94
    15公克、0.7490公克、0.3177公克、0.7370公克、0.3481公
    克、0.1331公克、0.1370公克）、電子磅秤1 台、用以聯絡
    販賣毒品之行動電話門號0000-000000 號SIM 卡1 張、小鏟
    子1 支、分裝袋1 包、行動電話1 支（即扣押物品目錄表編
    號34之行動電話，曾插卡門號0000-000000 號SIM 卡，供作
    聯絡販賣毒品之用）扣案可資佐證（見同上卷第111 頁反面
    至114 頁），足認被告前揭自白與事實相符，堪可採信。本
    案事證明確，被告有附表一、二所示之犯行，洵堪認定，應
    依法論科。
二、又販賣毒品之所謂販賣行為，須行為人主觀上有營利意圖，
    且客觀上有販入或賣出毒品行為，即足構成，至於實際上是
    否已經獲利，則非所問（最高法院93年度台上字第1651號判
    決參照）。且衡諸我國查緝販賣毒品一向執法甚嚴，並科以
    極重刑責，販賣毒品既係違法行為，自非可公然為之，亦無
    公定價格，且容易分裝並增減份量，而每次買賣之價量，可
    能隨時依雙方關係深淺、資力、需求量及對行情之認知、來
    源是否充裕、查緝是否嚴謹、購買者被查獲時供述購買對象
    之可能風險評估等情形，而異其標準，非可一概而論；販賣
    之人從價差或量差中牟利之方式雖異，其意圖營利之販賣行
    為則同一。況毒品取得不易，倘非有利可圖，一般人當無干
    冒極重刑責而提供毒品給他人之可能。而被告與上開向其購
    買毒品之人間並無特殊親屬情誼，是被告倘非有利可圖，應
    無平白費時費力而為前揭交付毒品予上開買受人之理，顯見
    被告在主觀上確具有販賣之營利意圖，允無疑義。
參、論罪科刑之理由：
一、核被告就附表一編號1 至46所為，均係犯毒品危害防制條例
    第4 條第1 項之販賣第一級毒品罪；就附表二編號1 、2 所
    為，均係犯毒品危害防制條例第4 條第2 項之販賣第二級毒
    品罪。被告各次販賣海洛因、甲基安非他命前持有毒品之低
    度行為，皆為其後販賣之高度行為所吸收，不另論罪。被告
    所為上開48次犯行，犯意各別，行為互殊，應予分論併罰。
二、被告有事實欄所載之罪刑執行情形，有臺灣高等法院被告前
    案紀錄表在卷可證。其受徒刑之執行完畢後，5 年以內故意
    再犯本件有期徒刑以上之罪，均為累犯，除其所犯販賣第一
    、二級毒品罪，其法定本刑為死刑或無期徒刑部分，依刑法
    第64、65條規定，不得加重外，餘均應依刑法第47條第1 項
    規定各加重其刑。
三、98年5 月22日修正施行之毒品危害防制條例第17條第2 項規
    定：「犯第4 條至第8 條之罪於偵查及審判中均自白者，減
    輕其刑」。被告就附表一、二所示之販賣第一、二級毒品部
    分，於偵查及審判中均自白犯罪，已如前述，爰依上開規定
    各減輕其刑。
四、被告如附表一所示販賣第一級毒品犯行，其各次販賣之數量
    尚微，所得不多，僅共38000 元；販賣對象僅限於特定之3
    人，且皆為最下游之毒品吸食者，其行為對於他人身心健康
    及社會治安所造成侵害之範圍、程度及所獲利益均難謂重大
    。然所論之毒品危害防制條例第4 條第1 項罪名，其法定本
    刑為死刑或無期徒刑，處無期徒刑者，得併科新臺幣2 千萬
    元以下罰金，與被告前揭犯罪情狀相衡，實屬情輕法重，在
    客觀上足以引起一般人之同情。本院認縱對被告科以最低度
    刑無期徒刑，並依毒品危害防制條例第17條第2 項規定予以
    減輕其刑後，仍嫌過重，爰再依刑法第59條規定，各酌量減
    輕其刑，並依法遞減之。
五、爰審酌被告販賣毒品之對象、數量、金額；販賣毒品戕害他
    人健康，足使施用者導致精神障礙、性格異常，甚至造成生
    命危險之生理成癮性及心理依賴性，危害社會治安，惡性非
    輕，不思以正當途徑合法掙取金錢，圖以販賣毒品獲利，惟
    自警詢、偵查以迄本院審理中均坦承犯行，犯後態度尚佳等
    一切情狀，分別量處如主文所示之刑，並定其應執行之刑。
六、沒收部分：
  (一)按「以營利為目的販入毒品，經多次販賣後，持有剩餘毒品
    被查獲者，其各次販賣毒品行為如併合處罰，該持有剩餘毒
    品之低度行為，應僅為最後一次販賣毒品之高度行為所吸收
    ，不另論罪。故就該查獲之剩餘毒品，祗能於最後一次之販
    賣毒品罪宣告沒收銷燬，不得於各次販賣毒品罪均宣告沒收
    銷燬」（最高法院97年度台上字第4441號判決意旨參照）。
    本件扣案之第一級毒品海洛因17包（粉末狀11包，驗餘淨重
    共3.34公克；塊狀6 包，驗餘淨重共4.74公克）、第二級毒
    品甲基安非他命8 包（驗餘淨重分別為4.3640公克、0.9415
    公克、0.7490公克、0.3177公克、0.7370公克、0.3481公克
    、0.1331公克、0.1370公克），係被告楊慶福販賣後所剩餘
    之毒品，業據其供承在卷（見本院卷第34頁），依前開說明
    ，自應分別於被告楊慶福最後一次販賣第一級毒品海洛因（
    即附表一編號19），及最後一次販賣第二級毒品甲基安非他
    命（即附表二編號2 ）之主刑項下宣告沒收銷燬之。上開海
    洛因17包及甲基安非他命8 包之包裝袋應均殘留有毒品成分
    ，無法析離，爰併予宣告沒收銷燬之。
  (二)次按販賣毒品所得之對價，不問其中何部分屬於成本，何部
    分屬於犯罪所得之財物，應均予沒收（最高法院65年度第5
    次刑庭庭推總會議決議(一)意旨參照）。又按犯第4 條之罪者
    ，其供犯罪所用或因犯罪所得之財物，均沒收之，如全部或
    一部不能沒收時，追徵其價額或以其財產抵償之，毒品危害
    防制條例第19條第1 項定有明文。該條係採義務沒收主義，
    且金錢為代替物，重在兌換價值，而不在原物，自難拘泥於
    沒收原物之理論，認沒收販賣毒品所得之金錢，以當場查獲
    扣押者為限，苟能證明其為販賣毒品所得之金錢，均應予以
    沒收（最高法院92年度台上字第5227號判決意旨參照）。是
    販賣毒品所得之金錢，無論已否扣案，如仍屬存在，即應依
    法沒收，然所稱因犯罪所得之物，自以實際所得者為限，苟
    無所得或尚未取得者，自無從為沒收追繳之諭知（最高法院
    89年度台上字第3434號判決意旨參照）。準此，被告如附表
    一、二所示販賣第一、二級毒品之所得共43500 元（起訴書
    誤載為44000 元），雖未扣案，仍應分別依毒品危害防制條
    例第19條第1 項之規定宣告沒收，如全部或一部不能沒收時
    ，以其財產抵償之。
  (三)再按毒品危害防制條例第19條第1 項前段規定，犯該條例第
    4 條至第9 條、第12條、第13條或第14條第1 項、第2 項之
    罪者，其供犯罪所用或因犯罪所得之財物，均沒收之。係採
    義務沒收主義，惟該條條文並未特別規定「不問屬於犯人與
    否，沒收之」，是其供犯罪所用或因犯罪所得之財物，仍應
    適用刑法第38條第3 項前段，以屬於犯罪行為人所有者為限
    ，始應予沒收（最高法院99年度台上字第3468號判決意旨參
    照）。經查，扣案之電子磅秤1 台、行動電話門號0000-000
    000 號SIM 卡1 張、小鏟子1 支、分裝袋1 包、行動電話1
    支（即扣押物品目錄表編號34之行動電話，曾供被告插卡使
    用0000-000000 號SIM 卡），均係被告所有，供其販賣第一
    、二級毒品所用之物，業據被告供明在卷（見本院卷第34頁
    ），自應依毒品危害防制條例第19條第1 項，於附表一、二
    各編號之主刑項下宣告沒收之。
  (四)扣案之甲基安非他命吸食器3 組、海洛因注射針筒1 支，固
    係被告所有之物。然據被告供稱上開甲基安非他命吸食器3
    組，係供其施用甲基安非他命使用者，海洛因注射針筒1 支
    ，係供其施用海洛因使用者（見本院卷第34頁），此外復無
    積極證據足認上開物品與本件販賣毒品有關，復非屬違禁物
    ，爰不為沒收之諭知。另扣案之行動電話1 支（含門號0000
    -000000 號SIM 卡1 張）及門號0000-000000 號SIM 卡1 張
    ，雖係被告所有之物，然並無證據證明上開物品與本件販賣
    毒品有關，復非屬違禁物，爰亦不為沒收之諭知。
據上論斷，應依刑事訴訟法第299 條第1 項前段，毒品危害防制
條例第4 條第1 項、第2 項、第17條第2 項、第18條第1 項前段
、第19條第1 項，刑法第11條、第47條第1 項、第59條、第51條
第5 款，判決如主文。
本案經檢察官陳永豐到庭執行職務。
中    華    民    國   100    年    11    月    22    日
                  刑事第六庭  審判長法  官  鍾堯航
                                    法  官  李立傑
                                    法  官  黃佩韻
以上正本證明與原本無異。
如不服本判決，應於收受判決後10日內向本院提出上訴書狀，並
應敘述具體理由。其未敘述上訴理由者，應於上訴期間屆滿後20
日內向本院補提理由書（均須按他造當事人之人數附繕本）「切
勿逕送上級法院」。
                                    書記官  林柏名
中    華    民    國   100    年    11    月    22    日
附錄論罪科刑法條
毒品危害防制條例第4條
製造、運輸、販賣第一級毒品者，處死刑或無期徒刑；處無期徒
刑者，得併科新臺幣2 千萬元以下罰金。
製造、運輸、販賣第二級毒品者，處無期徒刑或7 年以上有期徒
1 ，得併科新臺幣1 千萬元以下罰金。
製造、運輸、販賣第三級毒品者，處5 年以上有期徒刑，得併科
新臺幣7 百萬元以下罰金。
製造、運輸、販賣第四級毒品者，處3 年以上10年以下有期徒刑
，得併科新臺幣3 百萬元以下罰金。
製造、運輸、販賣專供製造或施用毒品之器具者，處1 年以上7
年以下有期徒刑，得併科新臺幣1 百萬元以下罰金。
前五項之未遂犯罰之。
附表一：（被告販賣第一級毒品海洛因部分）
┌──┬────┬────┬───┬─────┬──┬──┬───────┐
│編號│販賣時間│販賣地點│購毒者│販賣方式  │數量│販賣│    宣告刑    │
│    │（民國）│        │      │          │（海│價格│（含主刑及從刑│
│    │        │        │      │          │洛因│新臺│）            │
│    │        │        │      │          │）  │幣元│              │
├──┼────┼────┼───┼─────┼──┼──┼───────┤
│ 1  │100 年6 │臺中市烏│林億昌│楊慶福以其│1包 │1000│楊慶福販賣第一│
│    │月17日上│日區烏日│      │所有行動電│    │    │級毒品，累犯，│
│    │午10時12│啤酒廠附│      │話門號0970│    │    │處有期徒刑柒年│
│    │分許    │近環中路│      │848461號與│    │    │捌月；扣案之電│
│    │        │河堤旁  │      │林億昌之行│    │    │子磅秤壹台、行│
│    │        │        │      │動電話0915│    │    │動電話門號0970│
│    │        │        │      │181838號聯│    │    │-848461 號SIM │
│    │        │        │      │絡約定交易│    │    │卡壹張、小鏟子│
│    │        │        │      │地點後，販│    │    │壹支、分裝袋壹│
│    │        │        │      │賣海洛因1 │    │    │包、行動電話壹│
│    │        │        │      │包予林億昌│    │    │支（即扣押物品│
│    │        │        │      │。        │    │    │目錄表編號34之│
│    │        │        │      │          │    │    │行動電話）；未│
│    │        │        │      │          │    │    │扣案之販賣所得│
│    │        │        │      │          │    │    │新臺幣壹仟元沒│
│    │        │        │      │          │    │    │收之，如全部或│
│    │        │        │      │          │    │    │一部不能沒收時│
│    │        │        │      │          │    │    │，以其財產抵償│
│    │        │        │      │          │    │    │之。          │
├──┼────┼────┼───┼─────┼──┼──┼───────┤
│ 2  │100 年6 │臺中市南│林億昌│楊慶福以其│1包 │1000│楊慶福販賣第一│
│    │月17日下│屯區嶺東│      │所有行動電│    │    │級毒品，累犯，│
│    │午5 時47│大學旁之│      │話門號0970│    │    │處有期徒刑柒年│
│    │分許    │7-11超商│      │848461號與│    │    │捌月；扣案之電│
│    │        │        │      │林億昌之行│    │    │子磅秤壹台、行│
│    │        │        │      │動電話0915│    │    │動電話門號0970│
│    │        │        │      │181838號聯│    │    │-848461 號SIM │
│    │        │        │      │絡約定交易│    │    │卡壹張、小鏟子│
│    │        │        │      │地點後，販│    │    │壹支、分裝袋壹│
│    │        │        │      │賣海洛因1 │    │    │包、行動電話壹│
│    │        │        │      │包予林億昌│    │    │支（即扣押物品│
│    │        │        │      │。        │    │    │目錄表編號34之│
│    │        │        │      │          │    │    │行動電話）；未│
│    │        │        │      │          │    │    │扣案之販賣所得│
│    │        │        │      │          │    │    │新臺幣壹仟元沒│
│    │        │        │      │          │    │    │收之，如全部或│
│    │        │        │      │          │    │    │一部不能沒收時│
│    │        │        │      │          │    │    │，以其財產抵償│
│    │        │        │      │          │    │    │之。          │
├──┼────┼────┼───┼─────┼──┼──┼───────┤
│ 3  │100 年6 │臺中市烏│林億昌│楊慶福以其│1包 │1000│楊慶福販賣第一│
│    │月18日下│日區學田│      │所有行動電│    │    │級毒品，累犯，│
│    │午5 時56│路之高爾│      │話門號0970│    │    │處有期徒刑柒年│
│    │分許    │夫練習場│      │848461號與│    │    │捌月；扣案之電│
│    │        │旁      │      │林億昌之行│    │    │子磅秤壹台、行│
│    │        │        │      │動電話0915│    │    │動電話門號0970│
│    │        │        │      │181838號聯│    │    │-848461 號SIM │
│    │        │        │      │絡約定交易│    │    │卡壹張、小鏟子│
│    │        │        │      │地點後，販│    │    │壹支、分裝袋壹│
│    │        │        │      │賣海洛因1 │    │    │包、行動電話壹│
│    │        │        │      │包予林億昌│    │    │支（即扣押物品│
│    │        │        │      │。        │    │    │目錄表編號34之│
│    │        │        │      │          │    │    │行動電話）；未│
│    │        │        │      │          │    │    │扣案之販賣所得│
│    │        │        │      │          │    │    │新臺幣壹仟元沒│
│    │        │        │      │          │    │    │收之，如全部或│
│    │        │        │      │          │    │    │一部不能沒收時│
│    │        │        │      │          │    │    │，以其財產抵償│
│    │        │        │      │          │    │    │之。          │
├──┼────┼────┼───┼─────┼──┼──┼───────┤
│ 4  │100 年6 │臺中市烏│林億昌│楊慶福以其│1包 │1000│楊慶福販賣第一│
│    │月19日下│日區學田│      │所有行動電│    │    │級毒品，累犯，│
│    │午3 時4 │路之高爾│      │話門號0970│    │    │處有期徒刑柒年│
│    │分許    │夫練習場│      │848461號與│    │    │捌月；扣案之電│
│    │        │旁      │      │林億昌之行│    │    │子磅秤壹台、行│
│    │        │        │      │動電話0915│    │    │動電話門號0970│
│    │        │        │      │181838號聯│    │    │-848461 號SIM │
│    │        │        │      │絡約定交易│    │    │卡壹張、小鏟子│
│    │        │        │      │地點後，販│    │    │壹支、分裝袋壹│
│    │        │        │      │賣海洛因1 │    │    │包、行動電話壹│
│    │        │        │      │包予林億昌│    │    │支（即扣押物品│
│    │        │        │      │。        │    │    │目錄表編號34之│
│    │        │        │      │          │    │    │行動電話）；未│
│    │        │        │      │          │    │    │扣案之販賣所得│
│    │        │        │      │          │    │    │新臺幣壹仟元沒│
│    │        │        │      │          │    │    │收之，如全部或│
│    │        │        │      │          │    │    │一部不能沒收時│
│    │        │        │      │          │    │    │，以其財產抵償│
│    │        │        │      │          │    │    │之。          │
├──┼────┼────┼───┼─────┼──┼──┼───────┤
│ 5  │100 年6 │臺中市烏│林億昌│楊慶福以其│1包 │1000│楊慶福販賣第一│
│    │月20日中│日區學田│      │所有行動電│    │    │級毒品，累犯，│
│    │午12時10│路之高爾│      │話門號0970│    │    │處有期徒刑柒年│
│    │分許    │夫練習場│      │848461號與│    │    │捌月；扣案之電│
│    │        │旁      │      │林億昌之行│    │    │子磅秤壹台、行│
│    │        │        │      │動電話0915│    │    │動電話門號0970│
│    │        │        │      │181838號聯│    │    │-848461 號SIM │
│    │        │        │      │絡約定交易│    │    │卡壹張、小鏟子│
│    │        │        │      │地點後，販│    │    │壹支、分裝袋壹│
│    │        │        │      │賣海洛因1 │    │    │包、行動電話壹│
│    │        │        │      │包予林億昌│    │    │支（即扣押物品│
│    │        │        │      │。        │    │    │目錄表編號34之│
│    │        │        │      │          │    │    │行動電話）；未│
│    │        │        │      │          │    │    │扣案之販賣所得│
│    │        │        │      │          │    │    │新臺幣壹仟元沒│
│    │        │        │      │          │    │    │收之，如全部或│
│    │        │        │      │          │    │    │一部不能沒收時│
│    │        │        │      │          │    │    │，以其財產抵償│
│    │        │        │      │          │    │    │之。          │
├──┼────┼────┼───┼─────┼──┼──┼───────┤
│ 6  │100 年6 │臺中市烏│林億昌│楊慶福以其│1包 │1000│楊慶福販賣第一│
│    │月23日上│日區學田│      │所有行動電│    │    │級毒品，累犯，│
│    │午9 時43│路之高爾│      │話門號0970│    │    │處有期徒刑柒年│
│    │分許    │夫練習場│      │848461號與│    │    │捌月；扣案之電│
│    │        │旁      │      │林億昌之行│    │    │子磅秤壹台、行│
│    │        │        │      │動電話0915│    │    │動電話門號0970│
│    │        │        │      │181838號聯│    │    │-848461 號SIM │
│    │        │        │      │絡約定交易│    │    │卡壹張、小鏟子│
│    │        │        │      │地點後，販│    │    │壹支、分裝袋壹│
│    │        │        │      │賣海洛因1 │    │    │包、行動電話壹│
│    │        │        │      │包予林億昌│    │    │支（即扣押物品│
│    │        │        │      │。        │    │    │目錄表編號34之│
│    │        │        │      │          │    │    │行動電話）；未│
│    │        │        │      │          │    │    │扣案之販賣所得│
│    │        │        │      │          │    │    │新臺幣壹仟元沒│
│    │        │        │      │          │    │    │收之，如全部或│
│    │        │        │      │          │    │    │一部不能沒收時│
│    │        │        │      │          │    │    │，以其財產抵償│
│    │        │        │      │          │    │    │之。          │
├──┼────┼────┼───┼─────┼──┼──┼───────┤
│ 7  │100 年6 │臺中市南│林億昌│楊慶福以其│1包 │1000│楊慶福販賣第一│
│    │月23日下│屯區忠勇│      │所有行動電│    │    │級毒品，累犯，│
│    │午7 時3 │路某牙科│      │話門號0970│    │    │處有期徒刑柒年│
│    │分許    │診所外面│      │848461號與│    │    │捌月；扣案之電│
│    │        │        │      │林億昌之行│    │    │子磅秤壹台、行│
│    │        │        │      │動電話0915│    │    │動電話門號0970│
│    │        │        │      │181838號聯│    │    │-848461 號SIM │
│    │        │        │      │絡約定交易│    │    │卡壹張、小鏟子│
│    │        │        │      │地點後，販│    │    │壹支、分裝袋壹│
│    │        │        │      │賣海洛因1 │    │    │包、行動電話壹│
│    │        │        │      │包予林億昌│    │    │支（即扣押物品│
│    │        │        │      │。        │    │    │目錄表編號34之│
│    │        │        │      │          │    │    │行動電話）；未│
│    │        │        │      │          │    │    │扣案之販賣所得│
│    │        │        │      │          │    │    │新臺幣壹仟元沒│
│    │        │        │      │          │    │    │收之，如全部或│
│    │        │        │      │          │    │    │一部不能沒收時│
│    │        │        │      │          │    │    │，以其財產抵償│
│    │        │        │      │          │    │    │之。          │
├──┼────┼────┼───┼─────┼──┼──┼───────┤
│ 8  │100 年6 │臺中市烏│林億昌│楊慶福以其│1包 │1000│楊慶福販賣第一│
│    │月26日上│日區學田│      │所有行動電│    │    │級毒品，累犯，│
│    │午8 時7 │路之高爾│      │話門號0970│    │    │處有期徒刑柒年│
│    │分許    │夫練習場│      │848461號與│    │    │捌月；扣案之電│
│    │        │旁      │      │林億昌之行│    │    │子磅秤壹台、行│
│    │        │        │      │動電話0915│    │    │動電話門號0970│
│    │        │        │      │181838號聯│    │    │-848461 號SIM │
│    │        │        │      │絡約定交易│    │    │卡壹張、小鏟子│
│    │        │        │      │地點後，販│    │    │壹支、分裝袋壹│
│    │        │        │      │賣海洛因1 │    │    │包、行動電話壹│
│    │        │        │      │包予林億昌│    │    │支（即扣押物品│
│    │        │        │      │。        │    │    │目錄表編號34之│
│    │        │        │      │          │    │    │行動電話）；未│
│    │        │        │      │          │    │    │扣案之販賣所得│
│    │        │        │      │          │    │    │新臺幣壹仟元沒│
│    │        │        │      │          │    │    │收之，如全部或│
│    │        │        │      │          │    │    │一部不能沒收時│
│    │        │        │      │          │    │    │，以其財產抵償│
│    │        │        │      │          │    │    │之。          │
├──┼────┼────┼───┼─────┼──┼──┼───────┤
│ 9  │100 年6 │臺中市南│林億昌│楊慶福以其│1包 │1000│楊慶福販賣第一│
│    │月26日下│屯區忠勇│      │所有行動電│    │    │級毒品，累犯，│
│    │午4 時52│路某牙科│      │話門號0970│    │    │處有期徒刑柒年│
│    │分許    │診所外面│      │848461號與│    │    │捌月；扣案之電│
│    │        │        │      │林億昌之行│    │    │子磅秤壹台、行│
│    │        │        │      │動電話0915│    │    │動電話門號0970│
│    │        │        │      │181838號聯│    │    │-848461 號SIM │
│    │        │        │      │絡約定交易│    │    │卡壹張、小鏟子│
│    │        │        │      │地點後，販│    │    │壹支、分裝袋壹│
│    │        │        │      │賣海洛因1 │    │    │包、行動電話壹│
│    │        │        │      │包予林億昌│    │    │支（即扣押物品│
│    │        │        │      │。        │    │    │目錄表編號34之│
│    │        │        │      │          │    │    │行動電話）；未│
│    │        │        │      │          │    │    │扣案之販賣所得│
│    │        │        │      │          │    │    │新臺幣壹仟元沒│
│    │        │        │      │          │    │    │收之，如全部或│
│    │        │        │      │          │    │    │一部不能沒收時│
│    │        │        │      │          │    │    │，以其財產抵償│
│    │        │        │      │          │    │    │之。          │
├──┼────┼────┼───┼─────┼──┼──┼───────┤
│10  │100 年6 │臺中市烏│林億昌│楊慶福以其│1包 │1000│楊慶福販賣第一│
│    │月28日上│日區學田│      │所有行動電│    │    │級毒品，累犯，│
│    │午10時許│路之高爾│      │話門號0970│    │    │處有期徒刑柒年│
│    │        │夫練習場│      │848461號與│    │    │捌月；扣案之電│
│    │        │旁      │      │林億昌之行│    │    │子磅秤壹台、行│
│    │        │        │      │動電話0915│    │    │動電話門號0970│
│    │        │        │      │181838號聯│    │    │-848461 號SIM │
│    │        │        │      │絡約定交易│    │    │卡壹張、小鏟子│
│    │        │        │      │地點後，販│    │    │壹支、分裝袋壹│
│    │        │        │      │賣海洛因1 │    │    │包、行動電話壹│
│    │        │        │      │包予林億昌│    │    │支（即扣押物品│
│    │        │        │      │。        │    │    │目錄表編號34之│
│    │        │        │      │          │    │    │行動電話）；未│
│    │        │        │      │          │    │    │扣案之販賣所得│
│    │        │        │      │          │    │    │新臺幣壹仟元沒│
│    │        │        │      │          │    │    │收之，如全部或│
│    │        │        │      │          │    │    │一部不能沒收時│
│    │        │        │      │          │    │    │，以其財產抵償│
│    │        │        │      │          │    │    │之。          │
├──┼────┼────┼───┼─────┼──┼──┼───────┤
│11  │100 年6 │臺中市烏│林億昌│楊慶福以其│1包 │1000│楊慶福販賣第一│
│    │月29日上│日區學田│      │所有行動電│    │    │級毒品，累犯，│
│    │午9 時16│路之高爾│      │話門號0970│    │    │處有期徒刑柒年│
│    │分許    │夫練習場│      │848461號與│    │    │捌月；扣案之電│
│    │        │旁      │      │林億昌之行│    │    │子磅秤壹台、行│
│    │        │        │      │動電話0915│    │    │動電話門號0970│
│    │        │        │      │181838號聯│    │    │-848461 號SIM │
│    │        │        │      │絡約定交易│    │    │卡壹張、小鏟子│
│    │        │        │      │地點後，販│    │    │壹支、分裝袋壹│
│    │        │        │      │賣海洛因1 │    │    │包、行動電話壹│
│    │        │        │      │包予林億昌│    │    │支（即扣押物品│
│    │        │        │      │。        │    │    │目錄表編號34之│
│    │        │        │      │          │    │    │行動電話）；未│
│    │        │        │      │          │    │    │扣案之販賣所得│
│    │        │        │      │          │    │    │新臺幣壹仟元沒│
│    │        │        │      │          │    │    │收之，如全部或│
│    │        │        │      │          │    │    │一部不能沒收時│
│    │        │        │      │          │    │    │，以其財產抵償│
│    │        │        │      │          │    │    │之。          │
├──┼────┼────┼───┼─────┼──┼──┼───────┤
│12  │100 年6 │臺中市南│林億昌│楊慶福以其│1包 │1000│楊慶福販賣第一│
│    │月29日下│屯區嶺東│      │所有行動電│    │    │級毒品，累犯，│
│    │午6 時44│大學旁之│      │話門號0970│    │    │處有期徒刑柒年│
│    │分許    │7-11超商│      │848461號與│    │    │捌月；扣案之電│
│    │        │        │      │林億昌之行│    │    │子磅秤壹台、行│
│    │        │        │      │動電話0915│    │    │動電話門號0970│
│    │        │        │      │181838號聯│    │    │-848461 號SIM │
│    │        │        │      │絡約定交易│    │    │卡壹張、小鏟子│
│    │        │        │      │地點後，販│    │    │壹支、分裝袋壹│
│    │        │        │      │賣海洛因1 │    │    │包、行動電話壹│
│    │        │        │      │包予林億昌│    │    │支（即扣押物品│
│    │        │        │      │。        │    │    │目錄表編號34之│
│    │        │        │      │          │    │    │行動電話）；未│
│    │        │        │      │          │    │    │扣案之販賣所得│
│    │        │        │      │          │    │    │新臺幣壹仟元沒│
│    │        │        │      │          │    │    │收之，如全部或│
│    │        │        │      │          │    │    │一部不能沒收時│
│    │        │        │      │          │    │    │，以其財產抵償│
│    │        │        │      │          │    │    │之。          │
├──┼────┼────┼───┼─────┼──┼──┼───────┤
│13  │100 年7 │臺中市烏│林億昌│楊慶福以其│1包 │1000│楊慶福販賣第一│
│    │月1 日上│日區學田│      │所有行動電│    │    │級毒品，累犯，│
│    │午7 時37│路之高爾│      │話門號0970│    │    │處有期徒刑柒年│
│    │分許    │夫練習場│      │848461號與│    │    │捌月；扣案之電│
│    │        │旁      │      │林億昌之行│    │    │子磅秤壹台、行│
│    │        │        │      │動電話0915│    │    │動電話門號0970│
│    │        │        │      │181838號聯│    │    │-848461 號SIM │
│    │        │        │      │絡約定交易│    │    │卡壹張、小鏟子│
│    │        │        │      │地點後，販│    │    │壹支、分裝袋壹│
│    │        │        │      │賣海洛因1 │    │    │包、行動電話壹│
│    │        │        │      │包予林億昌│    │    │支（即扣押物品│
│    │        │        │      │。        │    │    │目錄表編號34之│
│    │        │        │      │          │    │    │行動電話）；未│
│    │        │        │      │          │    │    │扣案之販賣所得│
│    │        │        │      │          │    │    │新臺幣壹仟元沒│
│    │        │        │      │          │    │    │收之，如全部或│
│    │        │        │      │          │    │    │一部不能沒收時│
│    │        │        │      │          │    │    │，以其財產抵償│
│    │        │        │      │          │    │    │之。          │
├──┼────┼────┼───┼─────┼──┼──┼───────┤
│14  │100 年7 │臺中市南│林億昌│楊慶福以其│1包 │1000│楊慶福販賣第一│
│    │月2 日中│屯區嶺東│      │所有行動電│    │    │級毒品，累犯，│
│    │午12時17│大學旁之│      │話門號0970│    │    │處有期徒刑柒年│
│    │分許    │7-11超商│      │848461號與│    │    │捌月；扣案之電│
│    │        │        │      │林億昌之行│    │    │子磅秤壹台、行│
│    │        │        │      │動電話0915│    │    │動電話門號0970│
│    │        │        │      │181838號聯│    │    │-848461 號SIM │
│    │        │        │      │絡約定交易│    │    │卡壹張、小鏟子│
│    │        │        │      │地點後，販│    │    │壹支、分裝袋壹│
│    │        │        │      │賣海洛因1 │    │    │包、行動電話壹│
│    │        │        │      │包予林億昌│    │    │支（即扣押物品│
│    │        │        │      │。        │    │    │目錄表編號34之│
│    │        │        │      │          │    │    │行動電話）；未│
│    │        │        │      │          │    │    │扣案之販賣所得│
│    │        │        │      │          │    │    │新臺幣壹仟元沒│
│    │        │        │      │          │    │    │收之，如全部或│
│    │        │        │      │          │    │    │一部不能沒收時│
│    │        │        │      │          │    │    │，以其財產抵償│
│    │        │        │      │          │    │    │之。          │
├──┼────┼────┼───┼─────┼──┼──┼───────┤
│15  │100 年7 │臺中市烏│林億昌│楊慶福以其│1包 │1000│楊慶福販賣第一│
│    │月2 日下│日區學田│      │所有行動電│    │    │級毒品，累犯，│
│    │午5 時47│路之高爾│      │話門號0970│    │    │處有期徒刑柒年│
│    │分許    │夫練習場│      │848461號與│    │    │捌月；扣案之電│
│    │        │旁      │      │林億昌之行│    │    │子磅秤壹台、行│
│    │        │        │      │動電話0915│    │    │動電話門號0970│
│    │        │        │      │181838號聯│    │    │-848461 號SIM │
│    │        │        │      │絡約定交易│    │    │卡壹張、小鏟子│
│    │        │        │      │地點後，販│    │    │壹支、分裝袋壹│
│    │        │        │      │賣海洛因1 │    │    │包、行動電話壹│
│    │        │        │      │包予林億昌│    │    │支（即扣押物品│
│    │        │        │      │。        │    │    │目錄表編號34之│
│    │        │        │      │          │    │    │行動電話）；未│
│    │        │        │      │          │    │    │扣案之販賣所得│
│    │        │        │      │          │    │    │新臺幣壹仟元沒│
│    │        │        │      │          │    │    │收之，如全部或│
│    │        │        │      │          │    │    │一部不能沒收時│
│    │        │        │      │          │    │    │，以其財產抵償│
│    │        │        │      │          │    │    │之。          │
├──┼────┼────┼───┼─────┼──┼──┼───────┤
│16  │100 年7 │臺中市烏│林億昌│楊慶福以其│1包 │1000│楊慶福販賣第一│
│    │月3 日上│日區學田│      │所有行動電│    │    │級毒品，累犯，│
│    │午7 時58│路之高爾│      │話門號0970│    │    │處有期徒刑柒年│
│    │分許    │夫練習場│      │848461號與│    │    │捌月；扣案之電│
│    │        │旁      │      │林億昌之行│    │    │子磅秤壹台、行│
│    │        │        │      │動電話0915│    │    │動電話門號0970│
│    │        │        │      │181838號聯│    │    │-848461 號SIM │
│    │        │        │      │絡約定交易│    │    │卡壹張、小鏟子│
│    │        │        │      │地點後，販│    │    │壹支、分裝袋壹│
│    │        │        │      │賣海洛因1 │    │    │包、行動電話壹│
│    │        │        │      │包予林億昌│    │    │支（即扣押物品│
│    │        │        │      │。        │    │    │目錄表編號34之│
│    │        │        │      │          │    │    │行動電話）；未│
│    │        │        │      │          │    │    │扣案之販賣所得│
│    │        │        │      │          │    │    │新臺幣壹仟元沒│
│    │        │        │      │          │    │    │收之，如全部或│
│    │        │        │      │          │    │    │一部不能沒收時│
│    │        │        │      │          │    │    │，以其財產抵償│
│    │        │        │      │          │    │    │之。          │
├──┼────┼────┼───┼─────┼──┼──┼───────┤
│17  │100 年7 │臺中市烏│林億昌│楊慶福以其│1包 │1000│楊慶福販賣第一│
│    │月4 日下│日區學田│      │所有行動電│    │    │級毒品，累犯，│
│    │午8 時3 │路之高爾│      │話門號0970│    │    │處有期徒刑柒年│
│    │分許    │夫練習場│      │848461號與│    │    │捌月；扣案之電│
│    │        │旁      │      │林億昌之行│    │    │子磅秤壹台、行│
│    │        │        │      │動電話0915│    │    │動電話門號0970│
│    │        │        │      │181838號聯│    │    │-848461 號SIM │
│    │        │        │      │絡約定交易│    │    │卡壹張、小鏟子│
│    │        │        │      │地點後，販│    │    │壹支、分裝袋壹│
│    │        │        │      │賣海洛因1 │    │    │包、行動電話壹│
│    │        │        │      │包予林億昌│    │    │支（即扣押物品│
│    │        │        │      │。        │    │    │目錄表編號34之│
│    │        │        │      │          │    │    │行動電話）；未│
│    │        │        │      │          │    │    │扣案之販賣所得│
│    │        │        │      │          │    │    │新臺幣壹仟元沒│
│    │        │        │      │          │    │    │收之，如全部或│
│    │        │        │      │          │    │    │一部不能沒收時│
│    │        │        │      │          │    │    │，以其財產抵償│
│    │        │        │      │          │    │    │之。          │
├──┼────┼────┼───┼─────┼──┼──┼───────┤
│18  │100 年7 │臺中市烏│林億昌│楊慶福以其│1包 │1000│楊慶福販賣第一│
│    │月5 日下│日區學田│      │所有行動電│    │    │級毒品，累犯，│
│    │午2 時33│路之高爾│      │話門號0970│    │    │處有期徒刑柒年│
│    │分許    │夫練習場│      │848461號與│    │    │捌月；扣案之電│
│    │        │旁      │      │林億昌之行│    │    │子磅秤壹台、行│
│    │        │        │      │動電話0915│    │    │動電話門號0970│
│    │        │        │      │181838號聯│    │    │-848461 號SIM │
│    │        │        │      │絡約定交易│    │    │卡壹張、小鏟子│
│    │        │        │      │地點後，販│    │    │壹支、分裝袋壹│
│    │        │        │      │賣海洛因1 │    │    │包、行動電話壹│
│    │        │        │      │包予林億昌│    │    │支（即扣押物品│
│    │        │        │      │。        │    │    │目錄表編號34之│
│    │        │        │      │          │    │    │行動電話）；未│
│    │        │        │      │          │    │    │扣案之販賣所得│
│    │        │        │      │          │    │    │新臺幣壹仟元沒│
│    │        │        │      │          │    │    │收之，如全部或│
│    │        │        │      │          │    │    │一部不能沒收時│
│    │        │        │      │          │    │    │，以其財產抵償│
│    │        │        │      │          │    │    │之。          │
├──┼────┼────┼───┼─────┼──┼──┼───────┤
│19  │100 年7 │臺中市烏│林億昌│楊慶福以其│1包 │1000│楊慶福販賣第一│
│    │月6 日上│日區學田│      │所有行動電│    │    │級毒品，累犯，│
│    │午7 時45│路之高爾│      │話門號0970│    │    │處有期徒刑柒年│
│    │分許    │夫練習場│      │848461號與│    │    │捌月；扣案之第│
│    │        │旁      │      │林億昌之行│    │    │一級毒品海洛因│
│    │        │        │      │動電話0915│    │    │拾柒包（粉末狀│
│    │        │        │      │181838號聯│    │    │拾壹包，驗餘淨│
│    │        │        │      │絡約定交易│    │    │重共參點參肆公│
│    │        │        │      │地點後，販│    │    │克；塊狀陸包，│
│    │        │        │      │賣海洛因1 │    │    │驗餘淨重共肆點│
│    │        │        │      │包予林億昌│    │    │柒肆公克），均│
│    │        │        │      │。        │    │    │沒收銷燬之；扣│
│    │        │        │      │          │    │    │案之電子磅秤壹│
│    │        │        │      │          │    │    │台、行動電話門│
│    │        │        │      │          │    │    │號0000-000000 │
│    │        │        │      │          │    │    │號SIM 卡壹張、│
│    │        │        │      │          │    │    │小鏟子壹支、分│
│    │        │        │      │          │    │    │裝袋壹包、行動│
│    │        │        │      │          │    │    │電話壹支（即扣│
│    │        │        │      │          │    │    │押物品目錄表編│
│    │        │        │      │          │    │    │號34之行動電話│
│    │        │        │      │          │    │    │）；未扣案之販│
│    │        │        │      │          │    │    │賣所得新臺幣壹│
│    │        │        │      │          │    │    │仟元沒收之，如│
│    │        │        │      │          │    │    │全部或一部不能│
│    │        │        │      │          │    │    │沒收時，以其財│
│    │        │        │      │          │    │    │產抵償之。    │
├──┼────┼────┼───┼─────┼──┼──┼───────┤
│20  │100 年6 │臺中市烏│劉正祺│楊慶福以其│1包 │1000│楊慶福販賣第一│
│    │月16日下│日區成功│      │所有行動電│    │    │級毒品，累犯，│
│    │午6 時31│嶺3 號門│      │話門號0970│    │    │處有期徒刑柒年│
│    │分許    │外之全家│      │848461號與│    │    │捌月；扣案之電│
│    │        │便利商店│      │劉正祺之行│    │    │子磅秤壹台、行│
│    │        │旁      │      │動電話0989│    │    │動電話門號0970│
│    │        │        │      │205900號聯│    │    │-848461 號SIM │
│    │        │        │      │絡約定交易│    │    │卡壹張、小鏟子│
│    │        │        │      │地點後，販│    │    │壹支、分裝袋壹│
│    │        │        │      │賣海洛因1 │    │    │包、行動電話壹│
│    │        │        │      │包予劉正祺│    │    │支（即扣押物品│
│    │        │        │      │。        │    │    │目錄表編號34之│
│    │        │        │      │          │    │    │行動電話）；未│
│    │        │        │      │          │    │    │扣案之販賣所得│
│    │        │        │      │          │    │    │新臺幣壹仟元沒│
│    │        │        │      │          │    │    │收之，如全部或│
│    │        │        │      │          │    │    │一部不能沒收時│
│    │        │        │      │          │    │    │，以其財產抵償│
│    │        │        │      │          │    │    │之。          │
├──┼────┼────┼───┼─────┼──┼──┼───────┤
│21  │100 年6 │臺中市烏│劉正祺│楊慶福以其│1包 │500 │楊慶福販賣第一│
│    │月17日上│日區成功│      │所有行動電│    │    │級毒品，累犯，│
│    │午7 時36│嶺3 號門│      │話門號0970│    │    │處有期徒刑柒年│
│    │分許    │外之全家│      │848461號與│    │    │捌月；扣案之電│
│    │        │便利商店│      │劉正祺之行│    │    │子磅秤壹台、行│
│    │        │旁      │      │動電話0989│    │    │動電話門號0970│
│    │        │        │      │205900號聯│    │    │-848461 號SIM │
│    │        │        │      │絡約定交易│    │    │卡壹張、小鏟子│
│    │        │        │      │地點後，販│    │    │壹支、分裝袋壹│
│    │        │        │      │賣海洛因1 │    │    │包、行動電話壹│
│    │        │        │      │包予劉正祺│    │    │支（即扣押物品│
│    │        │        │      │。        │    │    │目錄表編號34之│
│    │        │        │      │          │    │    │行動電話）；未│
│    │        │        │      │          │    │    │扣案之販賣所得│
│    │        │        │      │          │    │    │新臺幣伍佰元沒│
│    │        │        │      │          │    │    │收之，如全部或│
│    │        │        │      │          │    │    │一部不能沒收時│
│    │        │        │      │          │    │    │，以其財產抵償│
│    │        │        │      │          │    │    │之。          │
├──┼────┼────┼───┼─────┼──┼──┼───────┤
│22  │100 年6 │臺中市烏│劉正祺│楊慶福以其│1包 │500 │楊慶福販賣第一│
│    │月17日下│日區成功│      │所有行動電│    │    │級毒品，累犯，│
│    │午8 時36│嶺3 號門│      │話門號0970│    │    │處有期徒刑柒年│
│    │分許    │外之全家│      │848461號與│    │    │捌月；扣案之電│
│    │        │便利商店│      │劉正祺之行│    │    │子磅秤壹台、行│
│    │        │旁      │      │動電話0989│    │    │動電話門號0970│
│    │        │        │      │205900號聯│    │    │-848461 號SIM │
│    │        │        │      │絡約定交易│    │    │卡壹張、小鏟子│
│    │        │        │      │地點後，販│    │    │壹支、分裝袋壹│
│    │        │        │      │賣海洛因1 │    │    │包、行動電話壹│
│    │        │        │      │包予劉正祺│    │    │支（即扣押物品│
│    │        │        │      │。        │    │    │目錄表編號34之│
│    │        │        │      │          │    │    │行動電話）；未│
│    │        │        │      │          │    │    │扣案之販賣所得│
│    │        │        │      │          │    │    │新臺幣伍佰元沒│
│    │        │        │      │          │    │    │收之，如全部或│
│    │        │        │      │          │    │    │一部不能沒收時│
│    │        │        │      │          │    │    │，以其財產抵償│
│    │        │        │      │          │    │    │之。          │
├──┼────┼────┼───┼─────┼──┼──┼───────┤
│23  │100 年6 │臺中市烏│劉正祺│楊慶福以其│1包 │1000│楊慶福販賣第一│
│    │月18日上│日區成功│      │所有行動電│    │    │級毒品，累犯，│
│    │午10時49│嶺3 號門│      │話門號0970│    │    │處有期徒刑柒年│
│    │分許    │外之全家│      │848461號與│    │    │捌月；扣案之電│
│    │        │便利商店│      │劉正祺之行│    │    │子磅秤壹台、行│
│    │        │旁      │      │動電話0989│    │    │動電話門號0970│
│    │        │        │      │205900號聯│    │    │-848461 號SIM │
│    │        │        │      │絡約定交易│    │    │卡壹張、小鏟子│
│    │        │        │      │地點後，販│    │    │壹支、分裝袋壹│
│    │        │        │      │賣海洛因1 │    │    │包、行動電話壹│
│    │        │        │      │包予劉正祺│    │    │支（即扣押物品│
│    │        │        │      │。        │    │    │目錄表編號34之│
│    │        │        │      │          │    │    │行動電話）；未│
│    │        │        │      │          │    │    │扣案之販賣所得│
│    │        │        │      │          │    │    │新臺幣壹仟元沒│
│    │        │        │      │          │    │    │收之，如全部或│
│    │        │        │      │          │    │    │一部不能沒收時│
│    │        │        │      │          │    │    │，以其財產抵償│
│    │        │        │      │          │    │    │之。          │
├──┼────┼────┼───┼─────┼──┼──┼───────┤
│24  │100 年6 │臺中市烏│劉正祺│楊慶福以其│1包 │1000│楊慶福販賣第一│
│    │月19日下│日區成功│      │所有行動電│    │    │級毒品，累犯，│
│    │午2 時32│嶺3 號門│      │話門號0970│    │    │處有期徒刑柒年│
│    │分許    │外之全家│      │848461號與│    │    │捌月；扣案之電│
│    │        │便利商店│      │劉正祺之行│    │    │子磅秤壹台、行│
│    │        │旁      │      │動電話0989│    │    │動電話門號0970│
│    │        │        │      │205900號聯│    │    │-848461 號SIM │
│    │        │        │      │絡約定交易│    │    │卡壹張、小鏟子│
│    │        │        │      │地點後，販│    │    │壹支、分裝袋壹│
│    │        │        │      │賣海洛因1 │    │    │包、行動電話壹│
│    │        │        │      │包予劉正祺│    │    │支（即扣押物品│
│    │        │        │      │。        │    │    │目錄表編號34之│
│    │        │        │      │          │    │    │行動電話）；未│
│    │        │        │      │          │    │    │扣案之販賣所得│
│    │        │        │      │          │    │    │新臺幣壹仟元沒│
│    │        │        │      │          │    │    │收之，如全部或│
│    │        │        │      │          │    │    │一部不能沒收時│
│    │        │        │      │          │    │    │，以其財產抵償│
│    │        │        │      │          │    │    │之。          │
├──┼────┼────┼───┼─────┼──┼──┼───────┤
│25  │100 年6 │臺中市烏│劉正祺│楊慶福以其│1包 │1000│楊慶福販賣第一│
│    │月20日下│日區成功│      │所有行動電│    │    │級毒品，累犯，│
│    │午1 時17│嶺3 號門│      │話門號0970│    │    │處有期徒刑柒年│
│    │分許    │外之全家│      │848461號與│    │    │捌月；扣案之電│
│    │        │便利商店│      │劉正祺之行│    │    │子磅秤壹台、行│
│    │        │旁      │      │動電話0989│    │    │動電話門號0970│
│    │        │        │      │205900號聯│    │    │-848461 號SIM │
│    │        │        │      │絡約定交易│    │    │卡壹張、小鏟子│
│    │        │        │      │地點後，販│    │    │壹支、分裝袋壹│
│    │        │        │      │賣海洛因1 │    │    │包、行動電話壹│
│    │        │        │      │包予劉正祺│    │    │支（即扣押物品│
│    │        │        │      │。        │    │    │目錄表編號34之│
│    │        │        │      │          │    │    │行動電話）；未│
│    │        │        │      │          │    │    │扣案之販賣所得│
│    │        │        │      │          │    │    │新臺幣壹仟元沒│
│    │        │        │      │          │    │    │收之，如全部或│
│    │        │        │      │          │    │    │一部不能沒收時│
│    │        │        │      │          │    │    │，以其財產抵償│
│    │        │        │      │          │    │    │之。          │
├──┼────┼────┼───┼─────┼──┼──┼───────┤
│26  │100 年6 │臺中市烏│劉正祺│楊慶福以其│1包 │500 │楊慶福販賣第一│
│    │月23日上│日區成功│      │所有行動電│    │    │級毒品，累犯，│
│    │午6 時24│嶺3 號門│      │話門號0970│    │    │處有期徒刑柒年│
│    │分許    │外之全家│      │848461號與│    │    │捌月；扣案之電│
│    │        │便利商店│      │劉正祺之行│    │    │子磅秤壹台、行│
│    │        │旁      │      │動電話0989│    │    │動電話門號0970│
│    │        │        │      │205900號聯│    │    │-848461 號SIM │
│    │        │        │      │絡約定交易│    │    │卡壹張、小鏟子│
│    │        │        │      │地點後，販│    │    │壹支、分裝袋壹│
│    │        │        │      │賣海洛因1 │    │    │包、行動電話壹│
│    │        │        │      │包予劉正祺│    │    │支（即扣押物品│
│    │        │        │      │。        │    │    │目錄表編號34之│
│    │        │        │      │          │    │    │行動電話）；未│
│    │        │        │      │          │    │    │扣案之販賣所得│
│    │        │        │      │          │    │    │新臺幣伍佰元沒│
│    │        │        │      │          │    │    │收之，如全部或│
│    │        │        │      │          │    │    │一部不能沒收時│
│    │        │        │      │          │    │    │，以其財產抵償│
│    │        │        │      │          │    │    │之。          │
├──┼────┼────┼───┼─────┼──┼──┼───────┤
│27  │100 年6 │臺中市烏│劉正祺│楊慶福以其│1包 │500 │楊慶福販賣第一│
│    │月23日下│日區成功│      │所有行動電│    │    │級毒品，累犯，│
│    │午7 時許│嶺3 號門│      │話門號0970│    │    │處有期徒刑柒年│
│    │        │外之全家│      │848461號與│    │    │捌月；扣案之電│
│    │        │便利商店│      │劉正祺之行│    │    │子磅秤壹台、行│
│    │        │旁      │      │動電話0989│    │    │動電話門號0970│
│    │        │        │      │205900號聯│    │    │-848461 號SIM │
│    │        │        │      │絡約定交易│    │    │卡壹張、小鏟子│
│    │        │        │      │地點後，販│    │    │壹支、分裝袋壹│
│    │        │        │      │賣海洛因1 │    │    │包、行動電話壹│
│    │        │        │      │包予劉正祺│    │    │支（即扣押物品│
│    │        │        │      │。        │    │    │目錄表編號34之│
│    │        │        │      │          │    │    │行動電話）；未│
│    │        │        │      │          │    │    │扣案之販賣所得│
│    │        │        │      │          │    │    │新臺幣伍佰元沒│
│    │        │        │      │          │    │    │收之，如全部或│
│    │        │        │      │          │    │    │一部不能沒收時│
│    │        │        │      │          │    │    │，以其財產抵償│
│    │        │        │      │          │    │    │之。          │
├──┼────┼────┼───┼─────┼──┼──┼───────┤
│28  │100 年6 │臺中市烏│劉正祺│楊慶福以其│1包 │1000│楊慶福販賣第一│
│    │月25日上│日區成功│      │所有行動電│    │    │級毒品，累犯，│
│    │午7 時52│嶺3 號門│      │話門號0970│    │    │處有期徒刑柒年│
│    │分許    │外之全家│      │848461號與│    │    │捌月；扣案之電│
│    │        │便利商店│      │劉正祺之行│    │    │子磅秤壹台、行│
│    │        │旁      │      │動電話0989│    │    │動電話門號0970│
│    │        │        │      │205900號聯│    │    │-848461 號SIM │
│    │        │        │      │絡約定交易│    │    │卡壹張、小鏟子│
│    │        │        │      │地點後，販│    │    │壹支、分裝袋壹│
│    │        │        │      │賣海洛因1 │    │    │包、行動電話壹│
│    │        │        │      │包予劉正祺│    │    │支（即扣押物品│
│    │        │        │      │。        │    │    │目錄表編號34之│
│    │        │        │      │          │    │    │行動電話）；未│
│    │        │        │      │          │    │    │扣案之販賣所得│
│    │        │        │      │          │    │    │新臺幣壹仟元沒│
│    │        │        │      │          │    │    │收之，如全部或│
│    │        │        │      │          │    │    │一部不能沒收時│
│    │        │        │      │          │    │    │，以其財產抵償│
│    │        │        │      │          │    │    │之。          │
├──┼────┼────┼───┼─────┼──┼──┼───────┤
│29  │100 年6 │臺中市烏│劉正祺│楊慶福以其│1包 │1000│楊慶福販賣第一│
│    │月26日中│日區成功│      │所有行動電│    │    │級毒品，累犯，│
│    │午12時50│嶺3 號門│      │話門號0970│    │    │處有期徒刑柒年│
│    │分許    │外之全家│      │848461號與│    │    │捌月；扣案之電│
│    │        │便利商店│      │劉正祺之行│    │    │子磅秤壹台、行│
│    │        │旁      │      │動電話0989│    │    │動電話門號0970│
│    │        │        │      │205900號聯│    │    │-848461 號SIM │
│    │        │        │      │絡約定交易│    │    │卡壹張、小鏟子│
│    │        │        │      │地點後，販│    │    │壹支、分裝袋壹│
│    │        │        │      │賣海洛因1 │    │    │包、行動電話壹│
│    │        │        │      │包予劉正祺│    │    │支（即扣押物品│
│    │        │        │      │。        │    │    │目錄表編號34之│
│    │        │        │      │          │    │    │行動電話）；未│
│    │        │        │      │          │    │    │扣案之販賣所得│
│    │        │        │      │          │    │    │新臺幣壹仟元沒│
│    │        │        │      │          │    │    │收之，如全部或│
│    │        │        │      │          │    │    │一部不能沒收時│
│    │        │        │      │          │    │    │，以其財產抵償│
│    │        │        │      │          │    │    │之。          │
├──┼────┼────┼───┼─────┼──┼──┼───────┤
│30  │100 年6 │臺中市南│劉正祺│楊慶福以其│1包 │1000│楊慶福販賣第一│
│    │月27日下│屯區嶺東│      │所有行動電│    │    │級毒品，累犯，│
│    │午4 時40│大學附近│      │話門號0970│    │    │處有期徒刑柒年│
│    │分許    │之7-11超│      │848461號與│    │    │捌月；扣案之電│
│    │        │商旁    │      │劉正祺之行│    │    │子磅秤壹台、行│
│    │        │        │      │動電話0989│    │    │動電話門號0970│
│    │        │        │      │205900號聯│    │    │-848461 號SIM │
│    │        │        │      │絡約定交易│    │    │卡壹張、小鏟子│
│    │        │        │      │地點後，販│    │    │壹支、分裝袋壹│
│    │        │        │      │賣海洛因1 │    │    │包、行動電話壹│
│    │        │        │      │包予劉正祺│    │    │支（即扣押物品│
│    │        │        │      │。        │    │    │目錄表編號34之│
│    │        │        │      │          │    │    │行動電話）；未│
│    │        │        │      │          │    │    │扣案之販賣所得│
│    │        │        │      │          │    │    │新臺幣壹仟元沒│
│    │        │        │      │          │    │    │收之，如全部或│
│    │        │        │      │          │    │    │一部不能沒收時│
│    │        │        │      │          │    │    │，以其財產抵償│
│    │        │        │      │          │    │    │之。          │
├──┼────┼────┼───┼─────┼──┼──┼───────┤
│31  │100 年6 │臺中市烏│劉正祺│楊慶福以其│1包 │500 │楊慶福販賣第一│
│    │月28日中│日區成功│      │所有行動電│    │    │級毒品，累犯，│
│    │午12時許│嶺3 號門│      │話門號0970│    │    │處有期徒刑柒年│
│    │        │外之全家│      │848461號與│    │    │捌月；扣案之電│
│    │        │便利商店│      │劉正祺之行│    │    │子磅秤壹台、行│
│    │        │旁      │      │動電話0989│    │    │動電話門號0970│
│    │        │        │      │205900號聯│    │    │-848461 號SIM │
│    │        │        │      │絡約定交易│    │    │卡壹張、小鏟子│
│    │        │        │      │地點後，販│    │    │壹支、分裝袋壹│
│    │        │        │      │賣海洛因1 │    │    │包、行動電話壹│
│    │        │        │      │包予劉正祺│    │    │支（即扣押物品│
│    │        │        │      │。        │    │    │目錄表編號34之│
│    │        │        │      │          │    │    │行動電話）；未│
│    │        │        │      │          │    │    │扣案之販賣所得│
│    │        │        │      │          │    │    │新臺幣伍佰元沒│
│    │        │        │      │          │    │    │收之，如全部或│
│    │        │        │      │          │    │    │一部不能沒收時│
│    │        │        │      │          │    │    │，以其財產抵償│
│    │        │        │      │          │    │    │之。          │
├──┼────┼────┼───┼─────┼──┼──┼───────┤
│32  │100 年6 │臺中市烏│劉正祺│楊慶福以其│1包 │500 │楊慶福販賣第一│
│    │月28日下│日區學田│      │所有行動電│    │    │級毒品，累犯，│
│    │午9 時許│路之全家│      │話門號0970│    │    │處有期徒刑柒年│
│    │        │便利商店│      │848461號與│    │    │捌月；扣案之電│
│    │        │旁      │      │劉正祺之行│    │    │子磅秤壹台、行│
│    │        │        │      │動電話0989│    │    │動電話門號0970│
│    │        │        │      │205900號聯│    │    │-848461 號SIM │
│    │        │        │      │絡約定交易│    │    │卡壹張、小鏟子│
│    │        │        │      │地點後，販│    │    │壹支、分裝袋壹│
│    │        │        │      │賣海洛因1 │    │    │包、行動電話壹│
│    │        │        │      │包予劉正祺│    │    │支（即扣押物品│
│    │        │        │      │。        │    │    │目錄表編號34之│
│    │        │        │      │          │    │    │行動電話）；未│
│    │        │        │      │          │    │    │扣案之販賣所得│
│    │        │        │      │          │    │    │新臺幣伍佰元沒│
│    │        │        │      │          │    │    │收之，如全部或│
│    │        │        │      │          │    │    │一部不能沒收時│
│    │        │        │      │          │    │    │，以其財產抵償│
│    │        │        │      │          │    │    │之。          │
├──┼────┼────┼───┼─────┼──┼──┼───────┤
│33  │100 年6 │臺中市烏│劉正祺│楊慶福以其│1包 │500 │楊慶福販賣第一│
│    │月29日上│日區學田│      │所有行動電│    │    │級毒品，累犯，│
│    │午10時許│路之全家│      │話門號0970│    │    │處有期徒刑柒年│
│    │        │便利商店│      │848461號與│    │    │捌月；扣案之電│
│    │        │旁      │      │劉正祺之行│    │    │子磅秤壹台、行│
│    │        │        │      │動電話0989│    │    │動電話門號0970│
│    │        │        │      │205900號聯│    │    │-848461 號SIM │
│    │        │        │      │絡約定交易│    │    │卡壹張、小鏟子│
│    │        │        │      │地點後，販│    │    │壹支、分裝袋壹│
│    │        │        │      │賣海洛因1 │    │    │包、行動電話壹│
│    │        │        │      │包予劉正祺│    │    │支（即扣押物品│
│    │        │        │      │。        │    │    │目錄表編號34之│
│    │        │        │      │          │    │    │行動電話）；未│
│    │        │        │      │          │    │    │扣案之販賣所得│
│    │        │        │      │          │    │    │新臺幣伍佰元沒│
│    │        │        │      │          │    │    │收之，如全部或│
│    │        │        │      │          │    │    │一部不能沒收時│
│    │        │        │      │          │    │    │，以其財產抵償│
│    │        │        │      │          │    │    │之。          │
├──┼────┼────┼───┼─────┼──┼──┼───────┤
│34  │100 年6 │臺中市烏│劉正祺│楊慶福以其│1包 │500 │楊慶福販賣第一│
│    │月29日下│日區學田│      │所有行動電│    │    │級毒品，累犯，│
│    │午6 時許│路之全家│      │話門號0970│    │    │處有期徒刑柒年│
│    │        │便利商店│      │848461號與│    │    │捌月；扣案之電│
│    │        │旁      │      │劉正祺之行│    │    │子磅秤壹台、行│
│    │        │        │      │動電話0989│    │    │動電話門號0970│
│    │        │        │      │205900號聯│    │    │-848461 號SIM │
│    │        │        │      │絡約定交易│    │    │卡壹張、小鏟子│
│    │        │        │      │地點後，販│    │    │壹支、分裝袋壹│
│    │        │        │      │賣海洛因1 │    │    │包、行動電話壹│
│    │        │        │      │包予劉正祺│    │    │支（即扣押物品│
│    │        │        │      │。        │    │    │目錄表編號34之│
│    │        │        │      │          │    │    │行動電話）；未│
│    │        │        │      │          │    │    │扣案之販賣所得│
│    │        │        │      │          │    │    │新臺幣伍佰元沒│
│    │        │        │      │          │    │    │收之，如全部或│
│    │        │        │      │          │    │    │一部不能沒收時│
│    │        │        │      │          │    │    │，以其財產抵償│
│    │        │        │      │          │    │    │之。          │
├──┼────┼────┼───┼─────┼──┼──┼───────┤
│35  │100 年6 │臺中市烏│劉正祺│楊慶福以其│1包 │1000│楊慶福販賣第一│
│    │月30日下│日區學田│      │所有行動電│    │    │級毒品，累犯，│
│    │午8 時許│路之全家│      │話門號0970│    │    │處有期徒刑柒年│
│    │        │便利商店│      │848461號與│    │    │捌月；扣案之電│
│    │        │旁      │      │劉正祺之行│    │    │子磅秤壹台、行│
│    │        │        │      │動電話0989│    │    │動電話門號0970│
│    │        │        │      │205900號聯│    │    │-848461 號SIM │
│    │        │        │      │絡約定交易│    │    │卡壹張、小鏟子│
│    │        │        │      │地點後，販│    │    │壹支、分裝袋壹│
│    │        │        │      │賣海洛因1 │    │    │包、行動電話壹│
│    │        │        │      │包予劉正祺│    │    │支（即扣押物品│
│    │        │        │      │。        │    │    │目錄表編號34之│
│    │        │        │      │          │    │    │行動電話）；未│
│    │        │        │      │          │    │    │扣案之販賣所得│
│    │        │        │      │          │    │    │新臺幣壹仟元沒│
│    │        │        │      │          │    │    │收之，如全部或│
│    │        │        │      │          │    │    │一部不能沒收時│
│    │        │        │      │          │    │    │，以其財產抵償│
│    │        │        │      │          │    │    │之。          │
├──┼────┼────┼───┼─────┼──┼──┼───────┤
│36  │100 年7 │臺中市烏│劉正祺│楊慶福以其│1包 │500 │楊慶福販賣第一│
│    │月1 日上│日區學田│      │所有行動電│    │    │級毒品，累犯，│
│    │午7 時許│路之全家│      │話門號0970│    │    │處有期徒刑柒年│
│    │        │便利商店│      │848461號與│    │    │捌月；扣案之電│
│    │        │旁      │      │劉正祺之行│    │    │子磅秤壹台、行│
│    │        │        │      │動電話0989│    │    │動電話門號0970│
│    │        │        │      │205900號聯│    │    │-848461 號SIM │
│    │        │        │      │絡約定交易│    │    │卡壹張、小鏟子│
│    │        │        │      │地點後，販│    │    │壹支、分裝袋壹│
│    │        │        │      │賣海洛因1 │    │    │包、行動電話壹│
│    │        │        │      │包予劉正祺│    │    │支（即扣押物品│
│    │        │        │      │。        │    │    │目錄表編號34之│
│    │        │        │      │          │    │    │行動電話）；未│
│    │        │        │      │          │    │    │扣案之販賣所得│
│    │        │        │      │          │    │    │新臺幣伍佰元沒│
│    │        │        │      │          │    │    │收之，如全部或│
│    │        │        │      │          │    │    │一部不能沒收時│
│    │        │        │      │          │    │    │，以其財產抵償│
│    │        │        │      │          │    │    │之。          │
├──┼────┼────┼───┼─────┼──┼──┼───────┤
│37  │100 年7 │臺中市烏│劉正祺│楊慶福以其│1包 │500 │楊慶福販賣第一│
│    │月1 日下│日區學田│      │所有行動電│    │    │級毒品，累犯，│
│    │午6 時許│路之全家│      │話門號0970│    │    │處有期徒刑柒年│
│    │        │便利商店│      │848461號與│    │    │捌月；扣案之電│
│    │        │旁      │      │劉正祺之行│    │    │子磅秤壹台、行│
│    │        │        │      │動電話0989│    │    │動電話門號0970│
│    │        │        │      │205900號聯│    │    │-848461 號SIM │
│    │        │        │      │絡約定交易│    │    │卡壹張、小鏟子│
│    │        │        │      │地點後，販│    │    │壹支、分裝袋壹│
│    │        │        │      │賣海洛因1 │    │    │包、行動電話壹│
│    │        │        │      │包予劉正祺│    │    │支（即扣押物品│
│    │        │        │      │。        │    │    │目錄表編號34之│
│    │        │        │      │          │    │    │行動電話）；未│
│    │        │        │      │          │    │    │扣案之販賣所得│
│    │        │        │      │          │    │    │新臺幣伍佰元沒│
│    │        │        │      │          │    │    │收之，如全部或│
│    │        │        │      │          │    │    │一部不能沒收時│
│    │        │        │      │          │    │    │，以其財產抵償│
│    │        │        │      │          │    │    │之。          │
├──┼────┼────┼───┼─────┼──┼──┼───────┤
│38  │100 年7 │臺中市烏│劉正祺│楊慶福以其│1包 │500 │楊慶福販賣第一│
│    │月2 日中│日區學田│      │所有行動電│    │    │級毒品，累犯，│
│    │午12時許│路之全家│      │話門號0970│    │    │處有期徒刑柒年│
│    │        │便利商店│      │848461號與│    │    │捌月；扣案之電│
│    │        │旁      │      │劉正祺之行│    │    │子磅秤壹台、行│
│    │        │        │      │動電話0989│    │    │動電話門號0970│
│    │        │        │      │205900號聯│    │    │-848461 號SIM │
│    │        │        │      │絡約定交易│    │    │卡壹張、小鏟子│
│    │        │        │      │地點後，販│    │    │壹支、分裝袋壹│
│    │        │        │      │賣海洛因1 │    │    │包、行動電話壹│
│    │        │        │      │包予劉正祺│    │    │支（即扣押物品│
│    │        │        │      │。        │    │    │目錄表編號34之│
│    │        │        │      │          │    │    │行動電話）；未│
│    │        │        │      │          │    │    │扣案之販賣所得│
│    │        │        │      │          │    │    │新臺幣伍佰元沒│
│    │        │        │      │          │    │    │收之，如全部或│
│    │        │        │      │          │    │    │一部不能沒收時│
│    │        │        │      │          │    │    │，以其財產抵償│
│    │        │        │      │          │    │    │之。          │
├──┼────┼────┼───┼─────┼──┼──┼───────┤
│39  │100 年7 │臺中市烏│劉正祺│楊慶福以其│1包 │500 │楊慶福販賣第一│
│    │月2 日下│日區學田│      │所有行動電│    │    │級毒品，累犯，│
│    │午6 時許│路之全家│      │話門號0970│    │    │處有期徒刑柒年│
│    │        │便利商店│      │848461號與│    │    │捌月；扣案之電│
│    │        │旁      │      │劉正祺之行│    │    │子磅秤壹台、行│
│    │        │        │      │動電話0989│    │    │動電話門號0970│
│    │        │        │      │205900號聯│    │    │-848461 號SIM │
│    │        │        │      │絡約定交易│    │    │卡壹張、小鏟子│
│    │        │        │      │地點後，販│    │    │壹支、分裝袋壹│
│    │        │        │      │賣海洛因1 │    │    │包、行動電話壹│
│    │        │        │      │包予劉正祺│    │    │支（即扣押物品│
│    │        │        │      │。        │    │    │目錄表編號34之│
│    │        │        │      │          │    │    │行動電話）；未│
│    │        │        │      │          │    │    │扣案之販賣所得│
│    │        │        │      │          │    │    │新臺幣伍佰元沒│
│    │        │        │      │          │    │    │收之，如全部或│
│    │        │        │      │          │    │    │一部不能沒收時│
│    │        │        │      │          │    │    │，以其財產抵償│
│    │        │        │      │          │    │    │之。          │
├──┼────┼────┼───┼─────┼──┼──┼───────┤
│40  │100 年7 │臺中市烏│劉正祺│楊慶福以其│1包 │500 │楊慶福販賣第一│
│    │月3 日上│日區學田│      │所有行動電│    │    │級毒品，累犯，│
│    │午7 時許│路之全家│      │話門號0970│    │    │處有期徒刑柒年│
│    │        │便利商店│      │848461號與│    │    │捌月；扣案之電│
│    │        │旁      │      │劉正祺之行│    │    │子磅秤壹台、行│
│    │        │        │      │動電話0989│    │    │動電話門號0970│
│    │        │        │      │205900號聯│    │    │-848461 號SIM │
│    │        │        │      │絡約定交易│    │    │卡壹張、小鏟子│
│    │        │        │      │地點後，販│    │    │壹支、分裝袋壹│
│    │        │        │      │賣海洛因1 │    │    │包、行動電話壹│
│    │        │        │      │包予劉正祺│    │    │支（即扣押物品│
│    │        │        │      │。        │    │    │目錄表編號34之│
│    │        │        │      │          │    │    │行動電話）；未│
│    │        │        │      │          │    │    │扣案之販賣所得│
│    │        │        │      │          │    │    │新臺幣伍佰元沒│
│    │        │        │      │          │    │    │收之，如全部或│
│    │        │        │      │          │    │    │一部不能沒收時│
│    │        │        │      │          │    │    │，以其財產抵償│
│    │        │        │      │          │    │    │之。          │
├──┼────┼────┼───┼─────┼──┼──┼───────┤
│41  │100 年7 │臺中市南│劉正祺│楊慶福以其│1包 │500 │楊慶福販賣第一│
│    │月3 日下│屯區嶺東│      │所有行動電│    │    │級毒品，累犯，│
│    │午8 時許│大學外之│      │話門號0970│    │    │處有期徒刑柒年│
│    │        │7-11超商│      │848461號與│    │    │捌月；扣案之電│
│    │        │旁      │      │劉正祺之行│    │    │子磅秤壹台、行│
│    │        │        │      │動電話0989│    │    │動電話門號0970│
│    │        │        │      │205900號聯│    │    │-848461 號SIM │
│    │        │        │      │絡約定交易│    │    │卡壹張、小鏟子│
│    │        │        │      │地點後，販│    │    │壹支、分裝袋壹│
│    │        │        │      │賣海洛因1 │    │    │包、行動電話壹│
│    │        │        │      │包予劉正祺│    │    │支（即扣押物品│
│    │        │        │      │。        │    │    │目錄表編號34之│
│    │        │        │      │          │    │    │行動電話）；未│
│    │        │        │      │          │    │    │扣案之販賣所得│
│    │        │        │      │          │    │    │新臺幣伍佰元沒│
│    │        │        │      │          │    │    │收之，如全部或│
│    │        │        │      │          │    │    │一部不能沒收時│
│    │        │        │      │          │    │    │，以其財產抵償│
│    │        │        │      │          │    │    │之。          │
├──┼────┼────┼───┼─────┼──┼──┼───────┤
│42  │100 年7 │臺中市烏│劉正祺│楊慶福以其│1包 │500 │楊慶福販賣第一│
│    │月4 日上│日區學田│      │所有行動電│    │    │級毒品，累犯，│
│    │午6 時56│路之全家│      │話門號0970│    │    │處有期徒刑柒年│
│    │分許    │便利商店│      │848461號與│    │    │捌月；扣案之電│
│    │        │旁      │      │劉正祺之行│    │    │子磅秤壹台、行│
│    │        │        │      │動電話0989│    │    │動電話門號0970│
│    │        │        │      │205900號聯│    │    │-848461 號SIM │
│    │        │        │      │絡約定交易│    │    │卡壹張、小鏟子│
│    │        │        │      │地點後，販│    │    │壹支、分裝袋壹│
│    │        │        │      │賣海洛因1 │    │    │包、行動電話壹│
│    │        │        │      │包予劉正祺│    │    │支（即扣押物品│
│    │        │        │      │。        │    │    │目錄表編號34之│
│    │        │        │      │          │    │    │行動電話）；未│
│    │        │        │      │          │    │    │扣案之販賣所得│
│    │        │        │      │          │    │    │新臺幣伍佰元沒│
│    │        │        │      │          │    │    │收之，如全部或│
│    │        │        │      │          │    │    │一部不能沒收時│
│    │        │        │      │          │    │    │，以其財產抵償│
│    │        │        │      │          │    │    │之。          │
├──┼────┼────┼───┼─────┼──┼──┼───────┤
│43  │100 年7 │臺中市烏│劉正祺│楊慶福以其│1包 │500 │楊慶福販賣第一│
│    │月4 日下│日區學田│      │所有行動電│    │    │級毒品，累犯，│
│    │午6 時10│路之全家│      │話門號0970│    │    │處有期徒刑柒年│
│    │分許    │便利商店│      │848461號與│    │    │捌月；扣案之電│
│    │        │旁      │      │劉正祺之行│    │    │子磅秤壹台、行│
│    │        │        │      │動電話0989│    │    │動電話門號0970│
│    │        │        │      │205900號聯│    │    │-848461 號SIM │
│    │        │        │      │絡約定交易│    │    │卡壹張、小鏟子│
│    │        │        │      │地點後，販│    │    │壹支、分裝袋壹│
│    │        │        │      │賣海洛因1 │    │    │包、行動電話壹│
│    │        │        │      │包予劉正祺│    │    │支（即扣押物品│
│    │        │        │      │。        │    │    │目錄表編號34之│
│    │        │        │      │          │    │    │行動電話）；未│
│    │        │        │      │          │    │    │扣案之販賣所得│
│    │        │        │      │          │    │    │新臺幣伍佰元沒│
│    │        │        │      │          │    │    │收之，如全部或│
│    │        │        │      │          │    │    │一部不能沒收時│
│    │        │        │      │          │    │    │，以其財產抵償│
│    │        │        │      │          │    │    │之。          │
├──┼────┼────┼───┼─────┼──┼──┼───────┤
│44  │100 年7 │臺中市烏│劉正祺│楊慶福以其│1包 │1000│楊慶福販賣第一│
│    │月5 日中│日區學田│      │所有行動電│    │    │級毒品，累犯，│
│    │午12時49│路之全家│      │話門號0970│    │    │處有期徒刑柒年│
│    │分許    │便利商店│      │848461號與│    │    │捌月；扣案之電│
│    │        │旁      │      │劉正祺之行│    │    │子磅秤壹台、行│
│    │        │        │      │動電話0989│    │    │動電話門號0970│
│    │        │        │      │205900號聯│    │    │-848461 號SIM │
│    │        │        │      │絡約定交易│    │    │卡壹張、小鏟子│
│    │        │        │      │地點後，販│    │    │壹支、分裝袋壹│
│    │        │        │      │賣海洛因1 │    │    │包、行動電話壹│
│    │        │        │      │包予劉正祺│    │    │支（即扣押物品│
│    │        │        │      │。        │    │    │目錄表編號34之│
│    │        │        │      │          │    │    │行動電話）；未│
│    │        │        │      │          │    │    │扣案之販賣所得│
│    │        │        │      │          │    │    │新臺幣壹仟元沒│
│    │        │        │      │          │    │    │收之，如全部或│
│    │        │        │      │          │    │    │一部不能沒收時│
│    │        │        │      │          │    │    │，以其財產抵償│
│    │        │        │      │          │    │    │之。          │
├──┼────┼────┼───┼─────┼──┼──┼───────┤
│45  │100 年6 │臺中市南│鍾劍鴻│楊慶福以其│1包 │1000│楊慶福販賣第一│
│    │月21日上│屯區永春│      │所有行動電│    │    │級毒品，累犯，│
│    │午10時47│東路之全│      │話門號0970│    │    │處有期徒刑柒年│
│    │分許    │家便利商│      │848461號與│    │    │捌月；扣案之電│
│    │        │店旁    │      │鍾劍鴻之行│    │    │子磅秤壹台、行│
│    │        │        │      │動電話0989│    │    │動電話門號0970│
│    │        │        │      │790742號聯│    │    │-848461 號SIM │
│    │        │        │      │絡約定交易│    │    │卡壹張、小鏟子│
│    │        │        │      │地點後，販│    │    │壹支、分裝袋壹│
│    │        │        │      │賣海洛因1 │    │    │包、行動電話壹│
│    │        │        │      │包予鍾劍鴻│    │    │支（即扣押物品│
│    │        │        │      │。        │    │    │目錄表編號34之│
│    │        │        │      │          │    │    │行動電話）；未│
│    │        │        │      │          │    │    │扣案之販賣所得│
│    │        │        │      │          │    │    │新臺幣壹仟元沒│
│    │        │        │      │          │    │    │收之，如全部或│
│    │        │        │      │          │    │    │一部不能沒收時│
│    │        │        │      │          │    │    │，以其財產抵償│
│    │        │        │      │          │    │    │之。          │
├──┼────┼────┼───┼─────┼──┼──┼───────┤
│46  │100 年6 │臺中市南│鍾劍鴻│楊慶福以其│1包 │1000│楊慶福販賣第一│
│    │月25日中│屯區永春│      │所有行動電│    │    │級毒品，累犯，│
│    │午12時23│東路之加│      │話門號0970│    │    │處有期徒刑柒年│
│    │分許    │油站旁  │      │848461號與│    │    │捌月；扣案之電│
│    │        │        │      │鍾劍鴻之行│    │    │子磅秤壹台、行│
│    │        │        │      │動電話0989│    │    │動電話門號0970│
│    │        │        │      │790742號聯│    │    │-848461 號SIM │
│    │        │        │      │絡約定交易│    │    │卡壹張、小鏟子│
│    │        │        │      │地點後，販│    │    │壹支、分裝袋壹│
│    │        │        │      │賣海洛因1 │    │    │包、行動電話壹│
│    │        │        │      │包予鍾劍鴻│    │    │支（即扣押物品│
│    │        │        │      │。        │    │    │目錄表編號34之│
│    │        │        │      │          │    │    │行動電話）；未│
│    │        │        │      │          │    │    │扣案之販賣所得│
│    │        │        │      │          │    │    │新臺幣壹仟元沒│
│    │        │        │      │          │    │    │收之，如全部或│
│    │        │        │      │          │    │    │一部不能沒收時│
│    │        │        │      │          │    │    │，以其財產抵償│
│    │        │        │      │          │    │    │之。          │
└──┴────┴────┴───┴─────┴──┴──┴───────┘
附表二：（被告販賣第二級毒品甲基安非他命部分）
┌──┬────┬────┬───┬─────┬──┬──┬───────┐
│編號│販賣時間│販賣地點│購毒者│販賣方式  │數量│販賣│  宣  告  刑  │
│    │        │        │      │          │（甲│價格│（含主刑及從刑│
│    │        │        │      │          │基安│新臺│）            │
│    │        │        │      │          │非他│幣元│              │
│    │        │        │      │          │命）│    │              │
├──┼────┼────┼───┼─────┼──┼──┼───────┤
│ 1  │100 年6 │臺中市南│甘文乾│楊慶福以其│1包 │2000│楊慶福販賣第二│
│    │月25日上│區崇倫北│      │所有行動電│    │    │級毒品，累犯，│
│    │午9 時51│街85號甘│      │話門號0970│    │    │處有期徒刑參年│
│    │分許    │文乾住處│      │848461號與│    │    │捌月；扣案之電│
│    │        │        │      │甘文乾之行│    │    │子磅秤壹台、行│
│    │        │        │      │動電話門號│    │    │動電話門號0970│
│    │        │        │      │0000000000│    │    │-848461 號SIM │
│    │        │        │      │號聯絡約定│    │    │卡壹張、小鏟子│
│    │        │        │      │交易地點後│    │    │壹支、分裝袋壹│
│    │        │        │      │，販賣甲基│    │    │包、行動電話壹│
│    │        │        │      │安非他命1 │    │    │支（即扣押物品│
│    │        │        │      │包予甘文乾│    │    │目錄表編號34之│
│    │        │        │      │。        │    │    │行動電話）；未│
│    │        │        │      │          │    │    │扣案之販賣所得│
│    │        │        │      │          │    │    │新臺幣貳仟元沒│
│    │        │        │      │          │    │    │收之，如全部或│
│    │        │        │      │          │    │    │一部不能沒收時│
│    │        │        │      │          │    │    │，以其財產抵償│
│    │        │        │      │          │    │    │之。          │
├──┼────┼────┼───┼─────┼──┼──┼───────┤
│ 2  │100 年7 │臺中市南│甘文乾│楊慶福以其│1包 │4000│楊慶福販賣第二│
│    │月4 日上│屯區永春│      │所有行動電│    │（甘│級毒品，累犯，│
│    │午10時58│東路之全│      │話門號0970│    │文乾│處有期徒刑參年│
│    │分許    │家便利商│      │848461號與│    │僅給│捌月；扣案之第│
│    │        │店旁    │      │甘文乾之行│    │付35│二級毒品甲基安│
│    │        │        │      │動電話門號│    │00元│非他命捌包（驗│
│    │        │        │      │0000000000│    │，尚│餘淨重分別為肆│
│    │        │        │      │號聯絡約定│    │欠被│點參陸肆零公克│
│    │        │        │      │交易地點後│    │告50│、零點玖肆壹伍│
│    │        │        │      │，販賣甲基│    │0元 │公克、零點柒肆│
│    │        │        │      │安非他命1 │    │）。│玖零公克、零點│
│    │        │        │      │包予甘文乾│    │    │參壹柒柒公克、│
│    │        │        │      │。        │    │    │零點柒參柒零公│
│    │        │        │      │          │    │    │克、零點參肆捌│
│    │        │        │      │          │    │    │壹公克、零點壹│
│    │        │        │      │          │    │    │參參壹公克、零│
│    │        │        │      │          │    │    │點壹參柒零公克│
│    │        │        │      │          │    │    │），均沒收銷燬│
│    │        │        │      │          │    │    │之；扣案之電子│
│    │        │        │      │          │    │    │磅秤壹台、行動│
│    │        │        │      │          │    │    │電話門號0970- │
│    │        │        │      │          │    │    │848461號SIM 卡│
│    │        │        │      │          │    │    │壹張、小鏟子壹│
│    │        │        │      │          │    │    │支、分裝袋壹包│
│    │        │        │      │          │    │    │、行動電話壹支│
│    │        │        │      │          │    │    │（即扣押物品目│
│    │        │        │      │          │    │    │錄表編號34之行│
│    │        │        │      │          │    │    │動電話）；未扣│
│    │        │        │      │          │    │    │案之販賣所得新│
│    │        │        │      │          │    │    │臺幣參仟伍佰元│
│    │        │        │      │          │    │    │沒收之，如全部│
│    │        │        │      │          │    │    │或一部不能沒收│
│    │        │        │      │          │    │    │時，以其財產抵│
│    │        │        │      │          │    │    │償之。        │
└──┴────┴────┴───┴─────┴──┴──┴───────┘